臺灣新竹地方法院刑事判決
公　訴　人　臺灣新竹地方法院檢察署檢察官
被　　　告　甲○○
　　　　　　丙○○
上列被告等因竊盜案件，經檢察官提起公訴（94年度偵字第2130
號），本院依簡式審判程序判決如下：
    主  文
甲○○結夥三人以上、攜帶兇器竊盜，累犯，處有期徒刑捌月。
丙○○結夥三人以上、攜帶兇器竊盜，處有期徒刑陸月，如易科
罰金，以佰元折算壹日。
扣案之破壞剪壹支、登桿釘肆支，均沒收。
    事  實
一、甲○○前曾有違反槍砲彈藥刀械管制條例、違反麻醉藥品管
    理條例、肅清煙毒條例等前科, 最後一次因竊盜罪, 經本院
    於民國92年7月10日以92年度竹北簡字第93號判決判處有期
    徒刑4月, 確定後並於92年10月21日易科罰金執行完畢。
二、甲○○、丙○○與賴國泓（59年9月22日生，已死亡，另經
    檢察官為不起訴處分）共同結夥基於意圖為自己不法所有之
    犯意聯絡，於94年2月18日上午9時0分許，由丙○○駕駛其
    所有車號JS-0227號自用小客貨兩用車載送賴國泓及甲○○
    至新竹縣五峰鄉○○村○鄰○○○○道路約3公里處後，即推
    由賴國泓攜帶其所有、可做為兇器使用之登桿釘4支攀爬上
    電線桿，並以黑色握柄、紅色柄身之破壞剪1支剪下電線桿
    上之電纜線，甲○○在下面接應、丙○○則負責將已剪下之
    電纜線搬運上車，三人共同竊取臺灣電力公司所有羅山高分
    56-1至56-15、62至70號電線桿上之銅質電纜線1批，全長計
    1456公尺（總重287公斤），價值約新臺幣2萬元，得手後由
    丙○○將前開電纜線搬運至上開自用小客貨車上，並以布加
    以覆蓋。嗣因當地住戶孫德貴家中於上揭時間突然停電，即
    外出查看，發現賴國泓、甲○○及丙○○與前開車輛停留於
    前開路旁，形跡可疑，即向警方報案，甲○○旋駕駛上開車
    輛與賴國泓及丙○○一起逃逸。嗣經警據報前往圍捕，並於
    同日上午10時35分許，在新竹縣五峰鄉○○村○○○○○道
    路喜翁1號橋攔截上開車輛，而賴國泓、甲○○及丙○○3人
    見狀則棄車逃逸，員警則在該車廂內查扣其等所竊得之上開
    銅質電纜線1批（業已發還）, 及賴國泓所有之作案工具破
    壞剪1支、登桿釘4支、另扣得非供本案竊盜犯罪所用之油壓
    剪1支、鉗子2支、摩托羅拉牌手機2支及甲○○所有之NEC牌
    手機1支，而得悉上情。
二、案經新竹縣警察局橫山分局報告臺灣新竹地方法院檢察署檢
    察官偵查起訴。
    理  由
一、本件被告甲○○、丙○○2人所犯加重竊盜罪，尚非死刑、
    無期徒刑、最輕本刑為3年以上有期徒刑之罪，或高等法院
    管轄第一審之案件，被告於本院準備程序進行中，就被訴事
    實為有罪之陳述，經本院合議庭認合於新修正刑事訴訟法第
    273條之1第1項之規定，裁定進行簡式審判程序，合先敘明
    。
二、右揭事實，業據被告丙○○於警訊、偵查、本院準備程序時
    及被告甲○○於本院準備程序時坦承不諱，並據被害人即臺
    灣電力公司員工乙○○指述明確, 核與證人即當地住戶孫德
    貴、參與追捕被告之員警秋義山證述之情節相符，並有刑案
    現場測繪圖、被告丙○○上開客貨兩用車之車籍資料作業詳
    細畫面、贓物認領保管單、賴國泓之戶籍謄本各1份及照片
    16幀在卷可稽，復有供犯本件竊盜犯行之黑色握柄、紅色柄
    身之破壞剪1支、登桿釘4 支扣案足資佐證，是被告2人上開
    自白核與事實相符，應堪採信，本件事證已臻明確，被告2
    人上開犯行洵堪認定，應予依法論科。
三、論罪科刑之理由：
  (一)兇器：按刑法第321條第1項第3款攜帶兇器竊盜罪所謂之兇
    器，其種類並無限制，凡客觀上足對人之生命、身體、安全
    構成威脅，具有危險性之器械均屬之，且只需行竊時攜帶此
    種具有危險性之兇器為已足，並不以攜帶之初有行兇之意圖
    為必要，此有最高法院79年度臺上字第5253號判例意旨可資
    參照。查被告2人與共犯賴國泓共同持以行竊之破壞剪、登
    桿釘, 均為金屬材質、質地堅硬一節，業經本院勘驗明確（
    參簡式審判筆錄）, 於客觀上均係得持以攻擊人身，對人之
    生命、身體、安全構成威脅，均具有相當危險性之器械，揆
    諸前揭判例意旨，自屬刑法第321條第1項第3款所稱之兇器
    無訛。
　(二)核被告2人所為，係均犯刑法第321條第1項第3、4款之結夥
    三人以上、攜帶兇器竊盜罪。
  (三)接續犯：被告2人與已死亡之共犯賴國泓先後數次以破壞剪
    剪斷各電線桿之電纜線之行為係基於同一竊盜犯意下之接續
    行為，僅侵害一個法益，只論以一罪。
  (四)共同正犯：被告2人就上開犯罪事實，與共犯賴國泓有犯意
    之聯絡及行為之分擔, 為刑法第28條之共同正犯。
  (五)累犯: 被告甲○○曾因竊盜罪, 經本院以92年度竹北簡字第
    93號判決判處有期徒刑4月, 確定後並於92年10月21日易科
    罰金執行完畢等情，有臺灣高等法院被告前案紀錄表1份可
    證，其於執行完畢後5年以內再犯本件有期徒刑以上之罪，
    為累犯，依刑法第47條規定加重其刑。
  (六)量刑：審酌被告2人不思以合法正當途逕獲取財物, 任意竊
    取電力公司之電纜線, 危害社會治安，影響民生用電權益,
    造成他人財產之損害，及其等其犯罪動機、目的、所得之財
    物，暨其犯罪後尚能坦承犯行, 具有悔意等一切情狀，各量
    處如主文所示之刑，並就被告丙○○部分諭知易科罰金之折
    算標準, 以資懲儆。
  (七)扣案之黑色握柄、紅色柄身之破壞剪1支及登桿釘4支，係供
    犯本件竊盜罪所用之物，且係共犯賴國泓所有，業據被告2
    人供述在卷, 應併依刑法第38條第1項第2款規定宣告沒收。
    至其他扣案之油壓剪1支、鉗子2支、摩托羅拉手機2支,
    被告2人亦均否認為其等所有, 且乏證據證明係供本案犯罪
    之用, 又均非違禁物, 爰均不為沒收之諭知; 又另扣案之
    NEC手機1支, 被告甲○○雖供承為其所有, 惟亦無證據證明
    與本件竊盜案件有何關聯, 又非違禁物, 爰亦不為沒收之宣
    告, 附此敘明。
四、適用法律依據：
  (一)刑事訴訟法第273條之1第1項、第299條第1項前段。
  (二)刑法第28條、第321條第1項第3、4款、第47條、第41條第1
    項前段、第38條第1項第2款。
  (三)罰金罰鍰提高標準條例第2條。
本案經檢察官詹昭書到庭執行職務。
中　　華　　民　　國　　94　　年　　7 　　月　　14　　日
                  刑事第三庭      法  官  楊麗文
以上正本證明與原本無異。
如不服本判決，應於判決送達後10日內向本院提出上訴狀 (應附
繕本)，上訴於臺灣高等法院。
中　　華　　民　　國　　94　　年　　7 　　月　　15　　日
                                  書記官  賴寶合
附錄本案論罪科刑所適用法條全文：
刑法第321條第1項第3、4款
犯竊盜罪而有左列情形之一者，處六月以上五年以下有期徒刑：
三  攜帶兇器而犯之者。
四  結夥三人以上而犯之者。
